臺灣臺北地方法院刑事判決　　　　　　　99年度易字第3653號
公　訴　人　臺灣臺北地方法院檢察署檢察官
被　　　告　林光中
選任辯護人　葛孟靈律師
上列被告因過失傷害案件，經檢察官提起公訴（99年度調偵字第
1342號），本院判決如下：
    主  文
林光中從事業務之人，因業務上之過失傷害人，處有期徒刑貳月
，如易科罰金，以新臺幣壹仟元折算壹日。
    事  實
一、林光中於民國九十年十月間起，任門牌號碼臺北市○○區○
    ○路二段二五二號花開並蒂公寓大廈（下稱本案大樓）管理
    委員會（下稱本案大樓管委會）總幹事。具負責處理本案大
    樓庶務，並有維護本案大樓各項設施之責，屬從事業務之人
    。而九十一年八月八日，本案大樓管委會為阻擋機車隨意駛
    入本案大樓前棟庭院廣場，決議在該廣場接臨人行道處裝設
    ㄇ型鐵管（下稱小ㄇ型鐵管）。嗣燦坤實業股份有限公司（
    下稱燦坤）欲於九十五年九月下旬在本案大樓地下一樓設立
    興隆店（下稱燦坤興隆店），遂請求本案大樓管委會將本案
    大樓前棟庭院廣場鄰近該店前的小ㄇ型鐵管由橫向改為長直
    向活動式護欄，以便燦坤興隆店人員及貨物進出。該請求經
    本案大樓管委會議決許可，燦坤興隆店人員遂在該處設置完
    畢。不料，該設置之長直向ㄇ型鐵管遭不詳人士竊取，燦坤
    興隆店在原處以懸掛鐵鍊方式替代。然本案大樓管委會認阻
    擋性不高，應照舊設置ㄇ型鐵管，而派林光中等人再三向燦
    坤興隆店反應。惟燦坤興隆店置之不理，本案大樓管委會因
    此自行雇工在原處設置長約三百二十公分、高約五十公分之
    黃色長直向ㄇ型鐵管（下稱本案ㄇ型鐵管）。而林光中明知
    雖本案ㄇ型鐵管平日多由燦坤興隆店於進出貨時搬移使用，
    具有一定管理之責任，但本案大樓管委會、林光中對本案ㄇ
    型鐵管仍有管理、使用、處分之權責。且可預見本案ㄇ型鐵
    管設置於行人出入處所，如行人經過，不慎即會遭其絆倒，
    林光中既然負責本案大樓庶務之處理與設施之維護，應注意
    在本案ㄇ型鐵管設置處（下稱案發地點）附近佐以警告、防
    護措施，且以林光中之智識程度、案發地點環境、本案大樓
    管委會之財力（擁有之管理基金等）、目前科技發展，並無
    不能注意設置之情事，卻未予注意。適李繼心於九十八年十
    一月二十二日下午七時許行經案發地點欲跨越本案ㄇ型鐵管
    時不慎遭絆倒跌地，致受有頭部外傷併鼻骨骨折、左手大拇
    指骨折、右膝擦挫傷、右後十字韌帶斷裂等傷害（下稱本案
    傷害）。
二、案經李繼心告訴臺灣臺北地方法院檢察署檢察官偵查起訴。
    理  由
壹、程序方面：
一、按「告訴乃論之罪，其告訴應自得為告訴之人知悉犯人之時
    起，於六個月內為之。」刑事訴訟法第二百三十七條第一項
    定有明文。顯非自犯罪之時計算，且所謂知悉，係指確知犯
    人之犯罪行為而言。最高法院亦著有二十四年上字第五四八
    三號、二十八年上字第九一九號判例可資參照。雖本案發生
    時係九十八年十一月二十二日，然告訴權本非於案發時起算
    已如前述，況證人即告訴人李繼心（下逕稱其名）已於案發
    六個月內之九十九年五月十三日向臺北市政府警察局文山第
    二分局興隆路派出所表明告訴本案大樓管委會人員，雖因未
    能確知行為人姓名年籍故無法指名道姓，但業經表明告訴之
    內容與對象。其告訴並未逾越法定期限。至於九十九年六月
    二十五日李繼心於偵查中再次表明告訴林光中乙節，無非檢
    警查明本案大樓管委會總幹事乃被告林光中後，為求慎重而
    向李繼心確認而已。被告據此枝節爭執，並無理由。
二、按「被告以外之人於檢察事務官、司法警察官或司法警察調
    查中所為之陳述，與審判中不符時，其先前之陳述具有較可
    信之特別情況，且為證明犯罪事實存否所必要者，得為證據
    。」刑事訴訟法第一百五十九條之二定有明文。被告抗辯李
    繼心於警詢中陳述及偵查中以告訴人身分然未經具結而陳述
    部分，為被告以外之人於審判外之言詞陳述，無證據能力等
    語。經本院於審理時傳喚李繼心到庭結證，認其審判外陳述
    與審理中之供述並無不符，依前開規定，自不得作為證據。
三、被告及選任辯護人對於公訴人提出之其他證據資料，均不爭
    執其證據能力，本院審酌該等言詞供述及書面作成時之狀況
    ，並無不宜作為證據之情事，依刑事訴訟法第一百五十九條
    之五第二項，得作為證據。
貳、實體方面：
一、訊據被告雖坦承於九十年十月起任本案大樓管委會總幹事。
    負責處理本案大樓庶務，並有維護本案大樓各項設施之責。
    案發地點起初於九十一年八月八日，本案大樓管委會決議裝
    置小ㄇ型鐵管，嗣九十五年九月下旬燦坤興隆店開設，經本
    案大樓管委會開會同意該店將小ㄇ型鐵管改裝為長直向活動
    式護欄，以便燦坤興隆店人員及貨物進出，然該長直向ㄇ型
    鐵管遭不詳人士竊取後，燦坤興隆店在原處以懸掛鐵鍊方式
    替代，本案大樓管委會認阻擋性不高，應照舊設置ㄇ型鐵管
    ，然經被告與燦坤興隆店反應不果，本案大樓管委會因此自
    行雇工在原處設置本案ㄇ型鐵管等情（本院卷第一一九至一
    二四頁參照），核與證人即燦坤興隆店首任店長林祺深（下
    逕稱其名，本院卷第一○四至一○七頁參照）、證人即案發
    時燦坤興隆店店長謝明叡（下逕稱其名，本院卷第一○一至
    一○四頁參照）證述案發地點ㄇ型鐵管設置歷程，證人即案
    發時任本案大樓管理員之洪仁達（下逕稱其名）證述ㄇ型鐵
    管之設置由被告負責（本院卷第一○八頁背面參照）等情大
    致相符。且有本案大樓管委會九十一年八月八日簽呈（本院
    卷第一九至二三頁參照）、九十一年五月六日第二次會議紀
    錄（本院卷第二四至二七頁參照）、九十五年九月十六日第
    六次會議紀錄（本院卷第二九至三五頁參照）在卷可稽，足
    以擔保被告前開任意性自白與事實相符。然被告矢口否認有
    何公訴人所指犯行，除前揭程序上爭執外，辯稱：本案ㄇ型
    鐵管是燦坤興隆店在管理使用，應由該店負責。且李繼心自
    稱事發經過已不太清楚，可知其是否在案發地點跌倒，也不
    明確。縱使在該處跌倒，因案發前都無其他人遭本案ㄇ型鐵
    管絆倒，所以李繼心跌倒與本案ㄇ型鐵管之設置無因果關係
    。又李繼心明知有該鐵管存在，仍抱子跨越，顯然其行為是
    經深思熟慮結果，其有路不走，執意挑戰體能極限，跌倒之
    危險亦屬自招。而李繼心所受本案傷害，與其跌倒有無因果
    關係，也有存疑云云。
二、經查：
  (一)林祺深證稱：「（問：【按，長直向ㄇ型鐵管】遺失之後如
    何處理？）答：暫時就沒有東西，一開始是空著，站在我們
    門市立場，本來就沒有需要那ㄇ字型鐵管路障，所以就空了
    一段時間，．．．林光中或是其他在管理的管理員來跟我說
    ，要我們把它做好，我們先去五金行買鐵鍊把兩旁圈起來。
    ．．．。後來經過一段時間，管委會自己做了一根新的．．
    ．」、「（問：用完鐵鍊之後，管委會有無跟你再做任何反
    應？）答：有，他們希望可以恢復以ㄇ字型鐵管路障的方式
    ，因為阻擋性不高。有時候是總幹事林光中，有時候是管理
    員會來跟我說。」、「我有跟公司報備，但是在公司回答我
    之前，管委會就做好。」、「安裝的時候我有看到，我看到
    管委會有管理員在旁邊監工，但沒有一直在旁邊，是偶爾看
    施工狀況。」、「（問：在最初你開店時，原本設置在該地
    的ㄇ字型鐵管路障遭到偷竊之後，新設的本案護欄在設置時
    ，管委會有沒有徵得你的同意後設置？）答：沒有。」、「
    （問：管委會設置本護欄後，有無向你或是燦坤３Ｃ興隆店
    或是燦坤總店，要求給付任何費用？）答：我這邊跟興隆店
    是沒有，總公司我不清楚。」、「（問：你有沒有向管委會
    任何人抗議為何管委會擅自把鐵鍊鎖具取下而裝設本案護欄
    ？）答：我的認知那不是我的管領地方，我沒有去抗議。」
    、「（問：有無人跟你說新裝設的ㄇ字型鐵管路障要如何使
    用？）答：．．．裝好後，管理員有跟我說已經有新架設的
    ㄇ字型鐵管路障，以後貨物進出完畢，就把那個ㄇ字型鐵管
    路障裝回去。」（本院卷第一○四至一○七頁參照）。
  (二)謝明叡證稱：「（問：本案發生之後，是誰將該ㄇ字型鐵管
    路障拆除？）答：應該是管委會。」、「（問：管委會拆除
    該ㄇ字型鐵管路障之前，有無徵詢你們的同意或告知？）答
    ：沒有。」、「（問：你們有無對管委會拆除該ㄇ字型鐵管
    路障做出任何詢問或是抗議或是主張權利？）答：沒有。」
    （本院卷第一○三至一○四頁參照）。
  (三)洪仁達雖證稱本案ㄇ型鐵管是燦坤興隆店使用管理（本院卷
    第一○七頁背面參照），但亦證稱：「（問：該大樓一樓設
    置ㄇ字型鐵管路障的公共空間平常由何人清潔？）答：大樓
    的清潔人員。」、「（問：本案發生之後，本案ㄇ字型鐵管
    路障是否已經移除？）答：移除了。」、「（問：誰移除？
    ）答：被告。」、「（問：你們移除本案路障之後，燦坤有
    無人跟你們詢問或是抗議？）答：沒有。」（本院卷第一○
    九頁參照）。
  (四)綜合上開證人證詞及前段補強被告自白所引用之證據足證：
    案發地點本無任何障礙物存在，其設置本意是本案大樓管委
    會為防止車輛任意駛入本案大樓前廣場，故責成被告予以設
    立。對於燦坤興隆店而言，該等路障之存在，反而影響進出
    貨物之順暢。且該處路障設立後，期間變更、重設以迄本案
    發生後之拆除，均由本案大樓管委會指派被告處理，縱有告
    知燦坤興隆店，亦僅使其備查，燦坤興隆店對之毫無反對、
    制止之權利。是以，雖本案ㄇ型鐵管之管理、使用權大部分
    均在燦坤興隆店。但本案大樓管委會及負責該大樓庶務、設
    施維護之被告，仍必須負擔部分之管理、使用義務。對於其
    設置、管理之欠缺，無從全然推諉其責。被告辯稱本案應由
    燦坤興隆店負全責，不可採信。
三、次查：
  (一)謝明叡證稱：「告訴人摔倒時，我並不知道，當日我們店有
    活動，告訴人跌倒的地方，我們有放置帳篷，我們有人在上
    面看，才發現，然後來告訴我，並且有人叫救護車，我當時
    有看一下，．．．」（本院卷第一○三頁參照）。
  (二)證人即目擊者賴巧玲（下逕稱其名）證稱：「（問：九十八
    年十一月二十二日有沒有在臺北市○○區○○路二段二五二
    號之燦坤商店擔任工讀生？）答：．．．如果是燦坤的會員
    招待日我在那裡擔任支援沒有錯。」、「（問：妳擔任支援
    的日子有沒有發生過有行人在上開臺北市○○區○○路二段
    二五二號燦坤興隆店．．．跌倒的事故？）答：有。一次。
    」、「那時候傍晚左右，該婦人在松青超市樓下走出來，因
    為案發地點的服務台是設立在燦坤的大門口，我當時在那裡
    ，我可以看到該婦人走出來的樣子，後來她走到跨欄的地方
    我也看得到，該婦人牽小孩要走過跨欄就摔倒，我剛好在那
    裡，婦人摔倒之後流血，我給她衛生紙，她說完了，這次預
    約火鍋吃不到了。」、「好像是跨過去的時候，另一隻腳要
    跨過去的時候勾到黃色ㄇ字型鐵管才摔倒，她滿臉是血，之
    後我請另一個服務人員莊宜珊叫救護車，並請她叫管理委員
    會的人過來。我們也替她叫救護車，後來救護車來了，把婦
    人載走，．．．。」、「（問：妳說有請人通知管理委員會
    有無看到相關人員到場？）答：我們有請人，但沒有管委會
    的人來現場。」、「因為我第一天到燦坤時，我就問燦坤的
    人員為何那裡設置ㄇ字型鐵，燦坤的人說是管委會的人設置
    的，因為不想讓人在那裡停機車，．．．」、「我只有案發
    那次有看到黃色ㄇ字型鐵管，前幾次只有支援的時候沒有看
    到鐵管，只是鐵鍊，而且鐵鍊是解開直接擺在地上，沒有整
    個鍊起來。」、「（問：該婦人除了該ㄇ字型鐵管之路線之
    外，當時有無其他路線可供其通行？）答：有其他路線，可
    是通常大家都穿越燦坤門口的ㄇ字型鐵管通行，因為離加油
    站很近，當時該婦人是要從燦坤裡面走到外面去。」、「．
    ．．我們燦坤的人也只能這樣走，因為該ㄇ字型鐵管擋住擋
    住我們的通行路口，．．．，大廈管委會那裡有人行道，人
    行道那裡幾乎停滿機車，．．．，雖然也可以走松青樓梯那
    邊，但避免繞遠路，所以我們都是走ㄇ字型鐵管比較快。」
    、「（問：當時該婦人試圖穿越該ㄇ字型鐵管有無特別的行
    為？）答：沒有其他舉動，她就是牽著小孩走過去，沒有左
    顧右盼或是注意力不集中，或是打電話或是故意跳躍等方式
    。」、「（問：妳看到該婦人後腳勾到還是猜測？）答：我
    有看到她勾到，我自己跨過去也會勾到，而且ㄇ字型鐵管滿
    高的。」（本院卷第一三○至一三二頁參照）。
  (三)李繼心證稱：「我當天是要帶我兒子跟女兒去吃案發地點樓
    下的海宴涮涮鍋，但是排隊是三十號，所以我先出來，燦坤
    跟海宴的門是通的，所以我就進去逛燦坤，然後走出燦坤想
    說到外面空氣比較好，走出去，燦坤門口那裡就有一根ㄇ字
    型鐵管，．．．我的左手邊是一面牆，燦坤那裡有搭棚布，
    我的右手邊是管委會的花圃，也沒有路，只能夠從有設置ㄇ
    字型鐵管的大門走出去。」、「我女兒當時國三身高跟我差
    不多，所以她自己跨過去，我兒子是我先抱他抱過去，我自
    己才跨過去。」、「（問：依妳的身高，當時的ㄇ字型鐵管
    到妳身體何處？）答：到我膝蓋左右。」、「其實我也不知
    道，我很會跌倒，我先右腳跨過去，左腳不知道為什麼，好
    像勾到就摔了。」、「（問：妳摔倒之後，有無任何人前來
    幫忙或是關心？）答：當下我不知道，我的眼鏡什麼都掉了
    ，我女兒在旁邊哭說媽妳的臉流血了，然後有燦坤的小姐拿
    椅子給我坐，跟衛生紙給我擦血，．．．，他們燦坤的小姐
    替我叫救護車。」、「（問：妳通過該ㄇ字型鐵管之時，手
    上有沒有其他物品，或從事其他行為？）答：都沒有，我就
    是抱我兒子過去，然後自己雙手空空的再過ㄇ字型鐵管。」
    、「（問：是否有東張西望或是跳躍或衝刺等行為？）答：
    沒有。」（本院卷第一三二至一三四頁參照）。
  (四)就上開證人所言參互以觀，可證李繼心確實是於九十八年十
    一月二十二日經過案發地點欲跨越本案ㄇ型鐵管時，不慎絆
    倒跌地。雖李繼心自承對於勾倒原因無法描述，惟依據通常
    經驗法則，一般人走路遭障礙物絆倒，多屬不慎而事出突然
    ，豈能強求被害人詳細知悉還原每一細節？被告據此質疑李
    繼心非在該處跌倒，殊屬無稽。又，關於證人證詞之憑信性
    ，固可經由比對其先後之陳述，或就陳述之內容與其他證人
    所言或其他客觀、確實之證據等參互以觀，或命其與被告、
    其他證人對質而綜合判斷、釐清。但如該等陳述有部分前後
    不符，或相互間有所歧異時，法院仍得本於經驗法則、論理
    法則予以斟酌，非謂一有不符或矛盾，即應認其全部均為不
    可採信；尤其關於過程細節、案發時空背景等方面，因記憶
    本會歷時而遞減、模糊，一般人決難全然還原無誤。僅要其
    基本事實之陳述與真實性無礙，仍得予以採信。李繼心固在
    偵查中陳述「我就抱我兒子，過欄杆時不知道為什麼我就跌
    倒了」，似與賴巧玲證稱：「該婦人（指李繼心）牽小孩要
    走過跨欄就摔倒」不同。然經本院按刑事訴訟法第一百八十
    四條第二項規定命二人對質，李繼心澄清其是將其兒子抱過
    去，再跨越過去。賴巧玲則強調確實有看到李繼心一隻腳跨
    越本案ㄇ型鐵管，旋而絆倒，無特別注意李繼心小孩位置與
    舉動。揆諸上開歧異，實屬無涉基本事實（李繼心有沒有在
    案發時地跨越本案ㄇ型鐵管時被絆倒）之細節，而距案發時
    九十八年十一月二十二日迄該二人作證時的一百年四月二十
    五日，幾近一年半。該等細節有所參差，亦屬當然。自難憑
    此遽謂李繼心、賴巧玲所言不足採信。又本案發生後，本案
    大樓管理員是否前來關心乙節，因賴巧玲只專注在李繼心的
    傷勢，而本案大樓管理員也只是接近觀察就離開，並未與李
    繼心、賴巧玲交談等情，均由李繼心、賴巧玲證述綦詳，是
    賴巧玲可能不知本案大樓管理員於本案事發時曾經前來。因
    此賴巧玲稱李繼心跌倒後本案大樓管理員沒有過來，而李繼
    心證稱有過來，並無矛盾。被告辯稱李繼心、賴巧玲所言不
    同，可見所證非真云云，實屬砌詞卸責。
四、再查，案發地點，本係供人通行空間，原無設置任何障礙，
    乃因本案大樓管委會事後裝設，且與燦坤興隆店共有管理、
    維護之責，被告乃代表本案大樓管委會負擔管理維護責任者
    均已如前述。而本案ㄇ型鐵管高度超過五十公分乙節，有照
    片九幀在卷可稽（本案ㄇ型鐵管高度超過鄰近的小ㄇ型鐵管
    ，而小ㄇ型鐵管高度已達五十公分，臺灣臺北地方法院檢察
    署九十九年度偵字第一四○七八號卷第一八至二一頁參照）
    。按經驗法則，毋論幼童，甚至一般成人行經也極有可能絆
    倒，賴巧玲亦證稱其經過也常絆到（本院卷第一三一頁背面
    參照）。本案大樓管委會既然責成被告設置本案ㄇ型鐵管，
    顯有義務在該處做適當之警示、預防絆倒等輔助措施。被告
    可預見本案ㄇ型鐵管設置於行人出入處所，如行人經過，不
    慎即會遭其絆倒，自應注意在案發地點佐以警告、防護措施
    ，而按林光中係陸軍軍官學校專科班畢業，歷任排、連、營
    長之智識程度，案發地點為平面廣場、本案大樓管委會之財
    力（單以九十五年八月，收入新臺幣【下同】四十三萬六千
    三百二十二元、支出三十三萬二千四百零九元，迄該月累計
    結存三百八十萬九千七百九十元，本院卷第三二頁參照），
    目前科技發展，並無不能注意設置之情事，竟不注意。對於
    李繼心遭本案ㄇ型鐵管絆倒跌地之結果，自有過失。復依經
    驗法則，一般人遭該等高度之鐵管絆到，顯會跌倒。其過失
    與結果間也具有相當因果關係。而李繼心跌倒後，旋經賴巧
    玲、謝明叡、案外人即燦坤興隆店員工莊宜珊協助由救護車
    送臺北市立萬芳醫院－委託財團法人私立臺北醫學大學辦理
    （下稱萬芳醫院）急診，經檢傷，認受有頭部外傷併鼻骨骨
    折、左手大拇指骨折、右膝擦挫傷之傷害，經遞次門診持續
    治療，接受醫師建議進行膝蓋手術，術後確診為右後十字韌
    帶斷裂等節，有萬芳醫院九十八年十二月二日萬甲字第一二
    五八一號、九十九年一月二十七日萬甲字第一二六六二號甲
    種診斷證明書、李繼心病歷資料一份在卷可稽（前開偵查卷
    第一五、一七頁，本院卷第四七至八六頁參照），可證李繼
    心所受本案傷害與遭本案ㄇ型鐵管絆倒跌地有相當因果關係
    。被告辯稱李繼心跌倒與本案ㄇ型鐵管之設置無因果關係，
    所受本案傷害，與其跌倒也無因果關係云云，無非避就。至
    於被告與檢察官爭執之本案ㄇ型鐵管設置有無違反建管、公
    寓大廈管理法令方面。因違反行政規定不當然構成民、刑事
    責任，是與本案被告是否構成刑事犯罪無直接關連，故本院
    卷第一四七頁所附臺北市建築管理處一百年五月十九日北市
    都建寓字第一○○六七七四九一○○號函尚不足資為被告不
    利之證據，附此敘明。
五、據上，事證明確，被告所辯不足採信，應予論罪科刑。
六、查被告為本案大樓總幹事。具負責處理本案大樓庶務，並有
    維護本案大樓各項設施之責，屬從事業務之人。核被告所為
    ，係犯刑法第二百八十四條第二項前段之業務過失傷害罪。
    被告因管理、維護本案大樓設施有過失致人受傷，所犯應為
    業務過失傷害罪，起訴書認構成過失傷害罪，容有誤會，然
    其基本社會事實同一，應由本院變更起訴法條審理。查被告
    受無罪推定之保護，無庸自證無罪、亦無坦承犯行之義務，
    於法可保持沈默，甚可推諉一切以待檢察官負實質舉證責任
    、使法院產生被告有罪之確信。然被告如全盤否認犯罪，且
    就無謂之細碎事項任意爭執，不但浪費司法資源，某種程度
    亦彰顯其毫無悔意、犯後態度之不佳、再犯可能性非低，是
    當可包括於被告犯罪後態度內（刑法第五十七條第十款參照
    ）而資為量刑參酌條件之一。本案被告為陸軍軍官學校專科
    班畢業，歷任排、連、營長退伍，業據被告敘明。其既曾為
    國軍中堅幹部，應有頂天立地，勇於承擔之軍人氣節，惜本
    案發生後，不願坦然面對責任，就程序、事實之細節任意爭
    執，又否認李繼心是因本案ㄇ型鐵管絆倒、辯稱李繼心所受
    本案傷害非因本案跌倒所致（本院卷第一七、一二一頁參照
    ）。甚至反怪罪李繼心「．．．可見告訴人對於現場環境非
    常熟悉，又系爭鐵管旁邊約一公尺處就有通道可前往燦坤，
    豈料告訴人仍執意抱小孩跨越系爭鐵管，當時視線良好，告
    訴人也看到該鐵管，經其評估仍選擇挑戰體能極限，．．．
    告訴人有路不走非理性之行為實非被告所得預見．．．」（
    本院卷第一二二頁參照）；犯後態度不佳，然本案之過失，
    不能僅歸責被告一人。爰審酌上情與被告之現職、家庭狀況
    、李繼心本案傷害程度，檢察官對本案科刑範圍表示之意見
    ：「請審酌被告經過本次訴訟程序，依然對身為總幹事其設
    置該ㄇ字型鐵管確實有違反法律的狀況等情，依然不願承認
    ，仍然認為為了維護住戶的權利，及防止其他機車停放在大
    樓門前，而私自設立該鐵管舉動並無錯誤，而未與告訴人達
    成和解，顯然被告對於公共行人的安全，完全不在乎，是請
    鈞院審酌，被告的犯後態度，從重量刑。」，告訴人對本案
    科刑範圍表示之意見：「他們的律師一直說我在那邊是不是
    因鐵管跌倒，但是時間已經過了很久，我怎麼有辦法詳細交
    代受傷情節，十字韌帶當下只是腫大，是可以走路，也可不
    開刀，但我以後關節退化會很快，我因為水果生意，想說延
    遲一點在去開刀，後來經過我的考慮，我才會去開刀。．．
    ．，被告一直質疑我是不是在大廈那裡摔倒一事，我真的覺
    得很不高興。」等及其他一切情狀，量處如主文所示之刑，
    及諭知易科罰金之折算標準，以資儆懲。另。雖林祺深、謝
    明叡業經檢察官為不起訴處分確定，然渠等或燦坤興隆店相
    關人員就本案是否有刑事責任，仍請檢察官再度詳為斟酌，
    依法處理，併此敘明。
據上論斷，應依刑事訴訟法第二百八十四條之一、第二百九十九
條第一項前段、第三百條，刑法二百八十四條第二項前段、第四
十一條第一項前段，刑法施行法第一條之一，判決如主文。
本案經檢察官楊婉鈺到庭執行職務。
中    華    民    國    100  年    6    月      30    日
                  刑事第十        法  官  姚念慈
上正本證明與原本無異。
如不服本判決，應於判決送達後十日內檢具繕本向本院提出上訴
狀上訴於臺灣高等法院。告訴人或被害人如對於本判決不服者，
應具備理由請求檢察官上訴，其上訴期間之計算係以檢察官收受
判決正本之日期為準。
                                  書記官  劉芸珊
中    華    民    國    100  年    6    月      30    日
附錄本案論罪科刑法條全文：
中華民國刑法第二百八十四條第二項
從事業務之人，因業務上之過失傷害人者，處一年以下有期徒刑
、拘役或一千元以下罰金，致重傷者，處三年以下有期徒刑、拘
役或二千元以下罰金。